#Meetings
Wöchentlich findet ein Team-Meeting statt. Die besprochenen Punkte werden hier aufgeführt.

##Meeting vom 09.11.2017
###Besprochenes
* In der Sitzung vom 09.11.2017 mit Ulrich und Lukas, wurde uns empfohlen mit einem einzigen GitHub-Repository zu arbeiten und nur einen branch zu gebrauchen. Zudem soll vermieden werden, dass kompilierte Datien auf GitHub gespeichert werden.
* Bei der Bachelorarbeit geht es nicht nur um die technische Umsetzung, sondern auch darum, zu lernen wie ein Projekt organisiert und geführt wird. Ulrich hat empfohlen, dass Thomas die 'Leitung' übernimmt, da Ladina schon einmal eine Bachelorarbeit geschrieben hat. Dieses Thema wird bei der nächsten Sitzung (16.11.2017) noch näher besprochen.

###Nächsten Schritte
* Ein Branch auf Github erstellen.
* Zeitplan für das Fachmodul aufsetzten.

##Meeting vom 16.11.2017

###Traktanden
* Aufteilung Projekt, wer ist "Teamleiter"
* branch 'gh-pages' mit html-files ok?
* Vorlage Risikoanalyse
* FM-Termiplan besprechen
* Entwurf FM-Bericht
* Besprechung FM-Bericht und Pizza essen (21.12.17)
* Fragerunde

###Besprochenes

* Aufteilung Projekt, wer ist "Teamleiter"
  Für das Fachmodul und insbesondere die BA ist es von Vorteil wenn einer die Leitung übernimmt. Ulrich hat hier Thomas vorgestellt, da Ladina schon einige Erfahrung hat und viele Arbeiten vor Ort erledigen muss. Die wesentlichen Aufgaben des Teamleiters sind:
    * Fortschritt des Projekts verfolgen
    * Organisation der Meetings
    * Erstellung der erforderlichen Dokumente
    * Wenn Schritte fehlschlagen oder nicht rechtzeitig abgeben werden können, muss dies vom Projektleiter gemeldet werden
* branch "gh-pages" mit html-Files ok?
  Auf dem Masterbranch sind jetzt nur die sourcefiles sichtbar und die gerenderten Files im gh-pages branch. Dies ist zwar nicht optimal, solange es aber keine Probleme gibt kann man dies so belassen.

* Risikoanalyse
  Die Dozenten Ulrich und Lukas möchten gerne eine Risikoanalyse, in diesem sollten folgende Fragen beantwortet werden:
    * was könnte schief gehen?
    * Was könnte nicht nach wunsch laufen?
    * Wie können die Risikos minimmiert werden?
  Die Risikoanalyse soll sich vorallem auf die Bachelorarbeit konzentrieren.

* FM-Terminplan
  Die eigentlichen aufgeschriebenen Punkte waren in Ordnung so. Ulrich und Lukas stellen sich jedoch eine genauere Wochenplanung mit einer Stundenschätzung vor. Vorgeschlagen wurde die Planung von Flavio und Christian zu benutzen.

* Vorlage FM-Bericht
  Die erstellte Vorlage entspricht dem was sich Ulrich und Lukas gewünscht haben, es müssen jedoch noch zwei Punkte angepasst werden.
    * Das Kapitel vorhande Probleme in Problemanalyse ändern
    * Lukas und Ulrich wünschten sich noch eine Wissenschaftliche Fragestellung und diese nach einer solchen Methode zu beantworten,    dies ist nicht notwendig würde aber der BA einen Mehrwert liefern. Mögliche Fragen könnten sein (nicht ausgearbeitet):
      * Vergleich Windgeschwindigkeit mit effektiven Wert?
        * welche Modelle gibt es hierzu?
        * Ist eine eigene Vorhersage möglich auf Basis der Daten?
        * Gibt es überhaupt schon vergleiche zwischen effektiv- und Vorhersagewert?
        * Vorhersage Wassertemperatur?
        * Vorhersage Wellengang?

* Besprechung definitiver FM Bericht
  Termin 21.12.17, 18:00 bei Ulrich zuhause

##Meeting vom 07.12.2017

###Traktanden
* Feedback Planung Fachmodul
* Feedback Bericht
* Fragen Ladina zu LaTeX
* Fragerunde

###Besprochenes
* Feedback Planung Fachmodul
  * Zeiterfassung mit Toggl durchziehen, am Ende des Berichts eine Zusammenstellung der Zeiten einfügen
* Report
  * Erkentnisse deutlicher aufschreiben -> kurze Zusammenfassung, Stihwortartig die wichtigsten Erkenntnisse aufzeigen
* Feedback Bericht
  * Feedback wird bis Ende der Woche erstellt
  * Github Link an Ulrich / Lukas senden
  * Vorschlag für die Anforderungen
    * Zuerst grobe Anforderungen -> daraus feinere Anforderungen erstellen
    * Anforderungen in einem Kapitel -> Unterkapitel mit den Anforderungen
    * Nicht durchnummerieren
  * Vorschlag für SMS-Alarmierung
    * Einlesen in die Nutzwertanalyse
  * Vorschlag für die Datenbankabfrage
    * Mit REST Service arbeiten
    * Einlesen in REST, wie funktioniert REST?
    * Intern mit SQL Abfragen arbeiten
* LaTeX
  * Fehlermeldungen möglichst vermeiden
* BA-Planung
  * Erste zwei Monate alle zwei Wochen ein Meeting, dann einmal im Monat



##Meeting vom 22.02.2018

###Traktanden
* Vorstellung BA-Planung
* Fixierung Meilensteine
* Feedback zu Fachmodul-Bericht


###Vorstellung BA-Planung
Für die BA ist ein Workload von 360h pro Person vorgesehen. Wir haben die verschiednen Tätigkeiten runtergebrochen auf 8h-Blöcke und diese auf Post-its notiert. Die Tätigkeiten haben wir dann unter Berücksichtigung der Abhängigkeiten den zur verfügung stehenden Arbeitswochen zugeteilt. Für jedes Post-it haben wir anschliessend ein Trello-Kärtchen erstellt.

![Screenshot](/img/terminplan.png)
*Abb.: BA-Planung*

**Ferien**   
* Ulrich KW29-KW32  
* Lukas  KW30-KW32  


###Fixierung Meilensteine
* 29.03.2018 Konzeptbesprechung
* 16.04.2018 Vorstellung des Prototyps der Webseite (inkl. Auftraggeber)
* 08.06.2018 Vorabgabe Bericht -> Rückmeldung von Ulrich und Thomas bis am 20.07.2018
* 10.08.2018 Abgabe BA
* 29.08.2018 Präsentation BA

###Allgemein
Die Wochenberichte werden zwischen KW08 und KW27 jeweils bis am Sonntagabend erstellt. Der Link auf den aktuellen Wochenbericht sendet Thomas jeweils per Mail.

###Rückmeldung zum Fachmodul-Bericht
* Schriftgrösse bei Abbidlungen nicht zu klein wählen
* Bilder nahe an der Referenz platzieren
* Auf alle Bilder verweisen
* REST API: verschiedene Windeinheiten anbieten
* Erklärung fehlt warum der Zoom Richtung Land beschränkt werden muss
* Mehr Auswahl bei Lösungsmöglichkeiten
* Skizze der neuen Site map fehlt

###Pendenzen
* Nächste Sitzung findet am 15.03.2018 11:00-12:00 statt -> Einladung versenden
* Terminvorschlag für BA-Präsentation senden (1.5h)
* Konzeptbesprechung findet am 29.03.2018 13:00-14:30 statt -> Einladung versenden
* Doku-Struktur an Ulrich und Lukas senden (p.m.)


##Meeting vom 15.03.2018

###Traktanden
* Gliederung der Dokumentation
* Bewertungsbogen für Bachelor-Arbeit
* Stand Pegel-/Wellenmessung
* API



###Gliederung der Dokumentation

###Bewertungsbogen für Bachelor-Arbeit

###Stand Pegel-/Wellenmessung

#### API
hallo ich bin api
